Inventaris van het archief van het Kantongerecht te Rotterdam, 1838-1979 (1983)
Nationaal Archief, Den Haag
- Stukken van bijzondere aard, 1.2
  - Rechtspraak, 1.2.1
    - Burgerlijke zaken, 1.2.1.2
      - Kantonrechter, 1.2.1.2.1
        - Bij dagvaarding, 1.2.1.2.1.1
          - Audiëntiebladen en minuten van vonnissen., 1911-1979; 3515-5222; 1708 pakken
            - 1963, mrt. 01 - mrt. 15, 4622
            - 1963, mrt. 18 - mrt. 29, 4623
            - 1963, apr. 01 - apr. 11, 4624
            - 1963, apr. 16 - apr. 29, 4625
            - 1963, mei 01 - mei 14, 4626
            - 1963, mei 15 - mei 29, 4627
            - 1963, mei 30 - juni 11, 4628
            - 1963, juni 12 - juni 28, 4629
            - 1963, juli 01 - juli 10, 4630
            - 1963, juli 11 - juli 31, 4631
            - 1963, aug. 01 - aug. 19, 4632
            - 1963, aug. 20 - aug. 30, 4633
            - 1963, sep. 02 - sep. 17, 4634
            - 1963, sep. 18 - sep. 30, 4635
            - 1963, okt. 01 - okt. 16, 4636
            - 1963, okt. 17 - okt. 31, 4637
            - 1963, nov. 01 - nov. 14, 4638
            - 1963, nov. 15 - nov. 29, 4639
            - 1963, dec. 02 - dec. 13, 4640
            - 1963, dec. 16 - dec. 31, 4641
            - 1964, jan. 02 - jan. 10, 4642
            - 1964, jan. 13 - jan. 23, 4643
            - 1964, jan. 24 - feb. 04, 4644
            - 1964, feb. 05 - feb. 12, 4645
            - 1964, feb. 13 - feb. 24, 4646
            - 1964, feb. 25 - mrt. 04, 4647
            - 1964, mrt. 05 - mrt. 17, 4648
            - 1964, mrt. 18 - mrt. 31, 4649
            - 1964, apr. 01 - apr. 10, 4650
            - 1964, apr. 13 - apr. 23, 4651
            - 1964, apr. 24 - mei 05, 4652
            - 1964, mei 06 - mei 19, 4653
            - 1964, mei 20 - juni 03, 4654
            - 1964, juni 04 - juni 19, 4655
            - 1964, juni 22 - juni 30, 4656
            - 1964, juli 01 - juli 14, 4657
            - 1964, juli 15 - juli 27, 4658
            - 1964, juli 28 - aug. 09, 4659
            - 1964, aug. 10 - aug. 31, 4660
            - 1964, sep. 01 - sep. 11, 4661
            - 1964, sep. 14 - sep. 24, 4662
            - 1964, sep. 25 - okt. 05, 4663
            - 1964, okt. 06 - okt. 15, 4664
            - 1964, okt. 16 - okt. 27, 4665
            - 1964, okt. 28 - nov. 09, 4666
            - 1964, nov. 10 - nov. 18, 4667
            - 1964, nov. 19 - nov. 26, 4668
            - 1964, nov. 27 - dec. 04, 4669
            - 1964, dec. 07 - dec. 18, 4670
            - 1964, dec. 21 - dec. 31, 4671
            - 1965, jan. 04 - jan. 14, 4672
            - 1965, jan. 15 - jan. 29, 4673
            - 1965, feb. 01 - feb. 09, 4674
            - 1965, feb. 10 - feb. 22, 4675
            - 1965, feb. 23 - mrt. 03, 4676
            - 1965, mrt. 04 - mrt. 15, 4677
            - 1965, mrt. 16 - mrt. 25, 4678
            - 1965, mrt. 26 - apr. 06, 4679
            - 1965, apr. 07 - apr. 20, 4680
            - 1965, apr. 21 - apr. 29, 4681
            - 1965, mei 03 - mei 12, 4682
            - 1965, mei 13 - mei 24, 4683
            - 1965, mei 25 - juni 08, 4684
            - 1965, juni 09 - juni 18, 4685
            - 1965, juni 21 - juli 01, 4686
            - 1965, juli 02 - juli 14, 4687
            - 1965, juli 15 - juli 27, 4688
            - 1965, juli 28 - aug. 06, 4689
            - 1965, aug. 09 - aug. 24, 4690
            - 1965, aug. 25 - sep. 07, 4691
            - 1965, sep. 08 - sep. 21, 4692
            - 1965, sep. 22 - sep. 30, 4693
            - 1965, okt. 01 - okt. 12, 4694
            - 1965, okt. 13 - okt. 20, 4695
            - 1965, okt. 21 - okt. 29, 4696
            - 1965, nov. 01 - nov. 09, 4697
            - 1965, nov. 10 - nov. 19, 4698
            - 1965, nov. 22 - dec. 01, 4699
            - 1965, dec. 02 - dec. 10, 4700
            - 1965, dec. 13 - dec. 21, 4701
            - 1965, dec. 22 - dec. 31, 4702
            - 1966, jan. 03 - jan. 14, 4703
            - 1966, jan. 17 - jan. 27, 4704
            - 1966, jan. 28 - feb. 04, 4705
            - 1966, feb. 07 - feb. 17, 4706
            - 1966, feb. 18 - mrt. 01, 4707
            - 1966, mrt. 02 - mrt. 15, 4708
            - 1966, mrt. 16 - mrt. 24, 4709
            - 1966, mrt. 25 - apr. 04, 4710
            - 1966, apr. 05 - apr. 18, 4711
            - 1966, apr. 19 - apr. 27, 4712
            - 1966, apr. 28 - mei 10, 4713
            - 1966, mei 11 - mei 24, 4714
            - 1966, mei 25 - juni 06, 4715
            - 1966, juni 07 - juni 16, 4716
            - 1966, juni 17 - juni 29, 4717
            - 1966, juni 30 - juli 13, 4718
            - 1966, juli 15 - juli 26, 4719
            - 1966, juli 27 - aug. 09, 4720
            - 1966, aug. 10 - aug. 24, 4721
            - 1966, aug. 25 - sep. 07, 4722
            - 1966, sep. 08 - sep. 21, 4723
            - 1966, sep. 22 - okt. 05, 4724
            - 1966, okt. 06 - okt. 18, 4725
            - 1966, okt. 19 - okt. 28, 4726
            - 1966, okt. 31 - nov. 08, 4727
            - 1966, nov. 09 - nov. 17, 4728
            - 1966, nov. 18 - nov. 30, 4729
            - 1966, dec. 01 - dec. 07, 4730
            - 1966, dec. 08 - dec. 19, 4731
            - 1966, dec. 20 - dec. 30, 4732
            - 1967, jan. 02 - jan. 09, 4733
            - 1967, jan. 11 - jan. 18, 4734
            - 1967, jan. 19 - jan. 31, 4735
            - 1967, feb. 01 - feb. 09, 4736
            - 1967, feb. 10 - feb. 17, 4737
            - 1967, feb. 20 - feb. 28, 4738
            - 1967, mrt. 01 - mrt. 10, 4739
            - 1967, mrt. 13 - mrt. 17, 4740
            - 1967, mrt. 20 - mrt. 31, 4741
            - 1967, apr. 03 - apr. 11, 4742
            - 1967, apr. 12 - apr. 21, 4743
            - 1967, apr. 24 - mei 03, 4744
            - 1967, mei 05 - mei 16, 4745
            - 1967, mei 17 - mei 24, 4746
            - 1967, mei 27 - juni 06, 4747
            - 1967, juni 07 - juni 21, 4748
            - 1967, juni 22 - juni 30, 4749
            - 1967, juli 03 - juli 17, 4750
            - 1967, juli 18 - juli 28, 4751
            - 1967, juli 31 - aug. 14, 4752
            - 1967, aug. 15 - aug. 28, 4753
            - 1967, aug. 29 - sep. 11, 4754
            - 1967, sep. 12 - sep. 22, 4755
            - 1967, sep. 25 - sep. 28, 4756
            - 1967, okt. 03 - okt. 11, 4757
            - 1967, okt. 12 - okt. 23, 4758
            - 1967, okt. 24 - nov. 03, 4759
            - 1967, nov. 06 - nov. 10, 4760
            - 1967, nov. 13 - nov. 17, 4761
            - 1967, nov. 20 - nov. 24, 4762
            - 1967, nov. 27 - dec. 05, 4763
            - 1967, dec. 06 - dec. 14, 4764
            - 1967, dec. 15 - dec. 29, 4765
            - 1968, jan. 02 - jan. 10, 4766
            - 1968, jan. 11 - jan. 24, 4767
            - 1968, jan. 25 - feb. 07, 4768
            - 1968, feb. 08 - feb. 20, 4769
            - 1968, feb. 21 - mrt. 04, 4770
            - 1968, mrt. 05 - mrt. 15, 4771
            - 1968, mrt. 18 - mrt. 28, 4772
            - 1968, mrt. 29 - apr. 08, 4773
            - 1968, apr. 09 - apr. 19, 4774
            - 1968, apr. 22 - mei 02, 4775
            - 1968, mei 03 - mei 15, 4776
            - 1968, mei 16 - mei 29, 4777
            - 1968, mei 30 - juni 11, 4778
            - 1968, juni 12 - juni 25, 4779
            - 1968, juni 26 - juli 08, 4780
            - 1968, juli 09 - juli 18, 4781
            - 1968, juli 19 - aug. 02, 4782
            - 1968, aug. 03 - aug. 19, 4783
            - 1968, aug. 21 - sep. 02, 4784
            - 1968, sep. 03 - sep. 16, 4785
            - 1968, sep. 17 - sep. 30, 4786
            - 1968, okt. 01 - okt. 10, 4787
            - 1968, okt. 11 - okt. 22, 4788
            - 1968, okt. 23 - nov. 04, 4789
            - 1968, nov. 05 - nov. 13, 4790
            - 1968, nov. 14 - nov. 22, 4791
            - 1968, nov. 25 - dec. 04, 4792
            - 1968, dec. 05 - dec. 16, 4793
            - 1968, dec. 17 - dec. 31, 4794
            - 1969, jan. 02 - jan. 10, 4795
            - 1969, jan. 13 - jan. 22, 4796
            - 1969, jan. 23 - feb. 02, 4797
            - 1969, feb. 05 - feb. 11, 4798
            - 1969, feb. 12 - feb. 20, 4799
            - 1969, feb. 21 - feb. 28, 4800
            - 1969, mrt. 03 - mrt. 10, 4801
            - 1969, mrt. 11 - mrt. 18, 4802
            - 1969, mrt. 19 - mrt. 27, 4803
            - 1969, mrt. 28 - apr. 03, 4804
            - 1969, apr. 08 - apr. 15, 4805
            - 1969, apr. 16 - apr. 23, 4806
            - 1969, apr. 24 - mei 05, 4807
            - 1969, mei 06 - mei 13, 4808
            - 1969, mei 14 - mei 21, 4809
            - 1969, mei 22 - mei 30, 4810
            - 1969, juni 02 - juni 10, 4811
            - 1969, juni 11 - juni 20, 4812
            - 1969, juni 23 - juni 30, 4813
            - 1969, juli 01 - juli 09, 4814
            - 1969, juli 10 - juli 18, 4815
            - 1969, juli 21 - juli 31, 4816
            - 1969, aug. 01 - aug. 13, 4817
            - 1969, aug. 14 - aug. 22, 4818
            - 1969, aug. 25 - sep. 03, 4819
            - 1969, sep. 04 - sep. 15, 4820
            - 1969, sep. 16 - sep. 23, 4821
            - 1969, sep. 24 - sep. 30, 4822
            - 1969, okt. 01 - okt. 08, 4823
            - 1969, okt. 09 - okt. 17, 4824
            - 1969, okt. 20 - okt. 28, 4825
            - 1969, okt. 29 - nov. 05, 4826
            - 1969, nov. 06 - nov. 13, 4827
            - 1969, nov. 14 - nov. 20, 4828
            - 1969, nov. 21 - dec. 02, 4829
            - 1969, dec. 03 - dec. 10, 4830
            - 1969, dec. 11 - dec. 18, 4831
            - 1969, dec. 19 - dec. 31, 4832
            - 1970, jan. 02 - jan. 09, 4833
            - 1970, jan. 12 - jan. 20, 4834
            - 1970, jan. 21 - jan. 29, 4835
            - 1970, jan. 30 - feb. 05, 4836
            - 1970, feb. 06 - feb. 13, 4837
            - 1970, feb. 16 - feb. 24, 4838
            - 1970, feb. 25 - mrt. 03, 4839
            - 1970, mrt. 04 - mrt. 11, 4840
            - 1970, mrt. 12 - mrt. 19, 4841
            - 1970, mrt. 20 - mrt. 31, 4842
            - 1970, apr. 01 - apr. 09, 4843
            - 1970, apr. 10 - apr. 20, 4844
            - 1970, apr. 21 - apr. 28, 4845
            - 1970, apr. 29 - mei 12, 4846
            - 1970, mei 13 - mei 20, 4847
            - 1970, mei 21 - mei 28, 4848
            - 1970, mei 29 - juni 05, 4849
            - 1970, juni 08 - juni 15, 4850
            - 1970, juni 16 - juni 23, 4851
            - 1970, juni 24 - juli 01, 4852
            - 1970, juli 02 - juli 10, 4853
            - 1970, juli 13 - juli 21, 4854
            - 1970, juli 22 - juli 31, 4855
            - 1970, aug. 03 - aug. 10, 4856
            - 1970, aug. 11 - aug. 21, 4857
            - 1970, aug. 24 - aug. 31, 4858
            - 1970, sep. 01 - sep. 07, 4859
            - 1970, sep. 08 - sep. 16, 4860
            - 1970, sep. 17 - sep. 24, 4861
            - 1970, sep. 25 - okt. 02, 4862
            - 1970, okt. 05 - okt. 12, 4863
            - 1970, okt. 13 - okt. 20, 4864
            - 1970, okt. 21 - okt. 30, 4865
            - 1970, nov. 02 - nov. 11, 4866
            - 1970, nov. 12 - nov. 20, 4867
            - 1970, nov. 23 - dec. 03, 4868
            - 1970, dec. 04 - dec. 11, 4869
            - 1970, dec. 14 - dec. 21, 4870
            - 1970, dec. 22 - dec. 31, 4871
            - 1971, jan. 04 - jan. 11, 4872
            - 1971, jan. 12 - jan. 20, 4873
            - 1971, jan. 21 - jan. 29, 4874
            - 1971, feb. 01 - feb. 08, 4875
            - 1971, feb. 09 - feb. 12, 4876
            - 1971, feb. 15 - feb. 19, 4877
            - 1971, feb. 22 - feb. 26, 4878
            - 1971, mrt. 01 - mrt. 09, 4879
            - 1971, mrt. 10 - mrt. 18, 4880
            - 1971, mrt. 19 - mrt. 25, 4881
            - 1971, mrt. 26 - mrt. 31, 4882
            - 1971, apr. 01 - apr. 08, 4883
            - 1971, apr. 13 - apr. 20, 4884
            - 1971, apr. 21 - apr. 27, 4885
            - 1971, apr. 28 - mei 05, 4886
            - 1971, mei 06 - mei 13, 4887
            - 1971, mei 14 - mei 25, 4888
            - 1971, mei 26 - juni 03, 4889
            - 1971, juni 04 - juni 16, 4890
            - 1971, juni 17 - juli 05, 4891
            - 1971, juli 06 - juli 13, 4892
            - 1971, juli 14 - juli 20, 4893
            - 1971, juli 21 - juli 30, 4894
            - 1971, aug. 02 - aug. 16, 4895
            - 1971, aug. 17 - aug. 25, 4896
            - 1971, aug. 26 - sep. 03, 4897
            - 1971, sep. 06 - sep. 13, 4898
            - 1971, sep. 14 - sep. 22, 4899
            - 1971, sep. 23 - sep. 30, 4900
            - 1971, okt. 01 - okt. 11, 4901
            - 1971, okt. 12 - okt. 20, 4902
            - 1971, okt. 21 - okt. 29, 4903
            - 1971, nov. 01 - nov. 09, 4904
            - 1971, nov. 10 - nov. 18, 4905
            - 1971, nov. 19 - nov. 26, 4906
            - 1971, nov. 29 - dec. 06, 4907
            - 1971, dec. 07 - dec. 15, 4908
            - 1971, dec. 16 - dec. 23, 4909
            - 1971, dec. 24 - dec. 31, 4910
            - 1972, jan. 03 - jan. 11, 4911
            - 1972, jan. 12 - jan. 21, 4912
            - 1972, jan. 24 - jan. 31, 4913
            - 1972, feb. 01 - feb. 09, 4914
            - 1972, feb. 10 - feb. 21, 4915
            - 1972, feb. 22 - feb. 29, 4916
            - 1972, mrt. 01 - mrt. 09, 4917
            - 1972, mrt. 10 - mrt. 20, 4918
            - 1972, mrt. 21 - mrt. 29, 4919
            - 1972, mrt. 30 - apr. 10, 4920
            - 1972, apr. 11 - apr. 20, 4921
            - 1972, apr. 21 - apr. 28, 4922
            - 1972, mei 02 - mei 12, 4923
            - 1972, mei 15 - mei 24, 4924
            - 1972, mei 25 - juni 02, 4925
            - 1972, juni 05 - juni 12, 4926
            - 1972, juni 13 - juni 22, 4927
            - 1972, juni 23 - juni 30, 4928
            - 1972, juli 03 - juli 13, 4929
            - 1972, juli 14 - juli 21, 4930
            - 1972, juli 24 - aug. 01, 4931
            - 1972, aug. 02 - aug. 11, 4932
            - 1972, aug. 14 - aug. 23, 4933
            - 1972, aug. 24 - aug. 31, 4934
            - 1972, sep. 01 - sep. 07, 4935
            - 1972, sep. 08 - sep. 19, 4936
            - 1972, sep. 20 - sep. 29, 4937
            - 1972, okt. 02 - okt. 10, 4938
            - 1972, okt. 11 - okt. 19, 4939
            - 1972, okt. 23 - okt. 27, 4940
            - 1972, okt. 30 - nov. 07, 4941
            - 1972, nov. 08 - nov. 16, 4942
            - 1972, nov. 17 - nov. 23, 4943
            - 1972, nov. 24 - nov. 30, 4944
            - 1972, dec. 01 - dec. 07, 4945
            - 1972, dec. 08 - dec. 15, 4946
            - 1972, dec. 18 - dec. 29, 4947
            - 1973, jan. 02 - jan. 12, 4948
            - 1973, jan. 16 - jan. 23, 4949
            - 1973, jan. 24 - jan. 31, 4950
            - 1973, feb. 01 - feb. 08, 4951
            - 1973, feb. 13 - feb. 20, 4952
            - 1973, feb. 21 - feb. 28, 4953
            - 1973, mrt. 01 - mrt. 12, 4954
            - 1973, mrt. 13 - mrt. 21, 4955
            - 1973, mrt. 22 - mrt. 29, 4956
            - 1973, apr. 03 - apr. 10, 4957
            - 1973, apr. 11 - apr. 19, 4958
            - 1973, apr. 24 - apr. 27, 4959
            - 1973, mei 01 - mei 08, 4960
            - 1973, mei 09 - mei 17, 4961
            - 1973, mei 18 - mei 30, 4962
            - 1973, juni 04 - juni 14, 4963
            - 1973, juni 19 - juni 29, 4964
            - 1973, juli 03 - juli 10, 4965
            - 1973, juli 11 - juli 19, 4966
            - 1973, juli 25 - juli 31, 4967
            - 1973, aug. 01 - aug. 13, 4968
            - 1973, aug. 14 - aug. 22, 4969
            - 1973, aug. 23 - sep. 04, 4970
            - 1973, sep. 06 - sep. 13, 4971
            - 1973, sep. 17 - sep. 25, 4972
            - 1973, sep. 26 - okt. 03, 4973
            - 1973, okt. 04 - okt. 15, 4974
            - 1973, okt. 16 - okt. 24, 4975
            - 1973, okt. 25 - nov. 05, 4976
            - 1973, nov. 06 - nov. 13, 4977
            - 1973, nov. 14 - nov. 21, 4978
            - 1973, nov. 22 - dec. 03, 4979
            - 1973, dec. 04 - dec. 11, 4980
            - 1973, dec. 12 - dec. 13, 4981
            - 1973, dec. 18 - dec. 27, 4982
            - 1974, jan. 02 - jan. 10, 4983
            - 1974, jan. 14 - jan. 17, 4984
            - 1974, jan. 22 - jan. 29, 4985
            - 1974, jan. 30 - feb. 06, 4986
            - 1974, feb. 07 - feb. 14, 4987
            - 1974, feb. 15 - feb. 26, 4988
            - 1974, feb. 27 - mrt. 06, 4989
            - 1974, mrt. 07 - mrt. 14, 4990
            - 1974, mrt. 18 - mrt. 26, 4991
            - 1974, mrt. 27 - apr. 03, 4992
            - 1974, apr. 04 - apr. 11, 4993
            - 1974, apr. 17 - apr. 23, 4994
            - 1974, apr. 24 - mei 02, 4995
            - 1974, mei 06 - mei 09, 4996
            - 1974, mei 14 - mei 20, 4997
            - 1974, mei 21 - mei 22, 4998
            - 1974, mei 27 - mei 30, 4999
            - 1974, juni 04 - juni 06, 5000
            - 1974, juni 11 - juni 19, 5001
            - 1974, juni 20 - juni 26, 5002
            - 1974, juni 27 - juli 04, 5003
            - 1974, juli 09 - juli 11, 5004
            - 1974, juli 12 - juli 18, 5005
            - 1974, juli 23 - juli 30, 5006
            - 1974, juli 31 - aug. 12, 5007
            - 1974, aug. 13 - aug. 21, 5008
            - 1974, aug. 22 - sep. 03, 5009
            - 1974, sep. 04 - sep. 11, 5010
            - 1974, sep. 12 - sep. 19, 5011
            - 1974, sep. 23 - okt. 01, 5012
            - 1974, okt. 02 - okt. 09, 5013
            - 1974, okt. 10 - okt. 17, 5014
            - 1974, okt. 18 - okt. 29, 5015
            - 1974, okt. 30 - nov. 06, 5016
            - 1974, nov. 07 - nov. 14, 5017
            - 1974, nov. 18 - nov. 26, 5018
            - 1974, nov. 27 - dec. 05, 5019
            - 1974, dec. 10 - dec. 17, 5020
            - 1974, dec. 18 - dec. 31, 5021
            - 1975, jan. 02 - jan. 09, 5022
            - 1975, jan. 10 - jan. 20, 5023
            - 1975, jan. 21 - jan. 27, 5024
            - 1975, jan. 28 - jan. 31, 5025
            - 1975, feb. 04 - feb. 12, 5026
            - 1975, feb. 13 - feb. 24, 5027
            - 1975, feb. 25 - mrt. 05, 5028
            - 1975, mrt. 06 - mrt. 12, 5029
            - 1975, mrt. 13 - mrt. 19, 5030
            - 1975, mrt. 20 - mrt. 27, 5031
            - 1975, apr. 01 - apr. 09, 5032
            - 1975, apr. 10 - apr. 16, 5033
            - 1975, apr. 17 - apr. 24, 5034
            - 1975, apr. 25 - mei 07, 5035
            - 1975, mei 12 - mei 13, 5036
            - 1975, mei 15 - mei 22, 5037
            - 1975, mei 24 - mei 30, 5038
            - 1975, juni 03 - juni 10, 5039
            - 1975, juni 11 - juni 19, 5040
            - 1975, juni 24 - juli 02, 5041
            - 1975, juli 03 - juli 15, 5042
            - 1975, juli 16 - juli 29, 5043
            - 1975, juli 30 - aug. 12, 5044
            - 1975, aug. 13 - aug. 20, 5045
            - 1975, aug. 21 - aug. 29, 5046
            - 1975, sep. 01 - sep. 10, 5047
            - 1975, sep. 11 - sep. 22, 5048
            - 1975, sep. 23 - sep. 30, 5049
            - 1975, okt. 01 - okt. 08, 5050
            - 1975, okt. 09 - okt. 17, 5051
            - 1975, okt. 21 - okt. 28, 5052
            - 1975, okt. 29 - nov. 05, 5053
            - 1975, nov. 06 - nov. 18, 5054
            - 1975, nov. 19 - nov. 27, 5055
            - 1975, dec. 01 - dec. 09, 5056
            - 1975, dec. 10 - dec. 17, 5057
            - 1975, dec. 18 - dec. 31, 5058
            - 1976, jan. 06 - jan. 14, 5059
            - 1976, jan. 15 - jan. 21, 5060
            - 1976, jan. 22 - jan. 29, 5061
            - 1976, feb. 03 - feb. 10, 5062
            - 1976, feb. 11 - feb. 18, 5063
            - 1976, feb. 19 - feb. 26, 5064
            - 1976, mrt. 02 - mrt. 09, 5065
            - 1976, mrt. 10 - mrt. 17, 5066
            - 1976, mrt. 18 - mrt. 24, 5067
            - 1976, mrt. 25 - apr. 05, 5068
            - 1976, apr. 06 - apr. 13, 5069
            - 1976, apr. 14 - apr. 21, 5070
            - 1976, apr. 22 - apr. 29, 5071
            - 1976, mei 04 - mei 07, 5072
            - 1976, mei 11 - mei 18, 5073
            - 1976, mei 19 - mei 31, 5074
            - 1976, juni 01 - juni 08, 5075
            - 1976, juni 09 - juni 17, 5076
            - 1976, juni 18 - juni 30, 5077
            - 1976, juli 01 - juli 08, 5078
            - 1976, juli 09 - juli 20, 5079
            - 1976, juli 21 - juli 29, 5080
            - 1976, aug. 03 - aug. 12, 5081
            - 1976, aug. 16 - aug. 25, 5082
            - 1976, aug. 26 - sep. 02, 5083
            - 1976, sep. 06 - sep. 13, 5084
            - 1976, sep. 14 - sep. 21, 5085
            - 1976, sep. 22 - sep. 28, 5086
            - 1976, sep. 29 - okt. 06, 5087
            - 1976, okt. 07 - okt. 14, 5088
            - 1976, okt. 18 - okt. 25, 5089
            - 1976, okt. 26 - okt. 29, 5090
            - 1976, nov. 02 - nov. 09, 5091
            - 1976, nov. 10 - nov. 18, 5092
            - 1976, nov. 19 - nov. 30, 5093
            - 1976, dec. 01 - dec. 07, 5094
            - 1976, dec. 08 - dec. 14, 5095
            - 1976, dec. 15 - dec. 22, 5096
            - 1976, dec. 23 - dec. 31, 5097
            - 1977, jan. 04 - jan. 11, 5098
            - 1977, jan. 12 - jan. 20, 5099
            - 1977, jan. 21 - feb. 01, 5100
            - 1977, feb. 02 - feb. 09, 5101
            - 1977, feb. 10 - feb. 17, 5102
            - 1977, feb. 22 - feb. 25, 5103
            - 1977, mrt. 01 - mrt. 08, 5104
            - 1977, mrt. 09 - mrt. 17, 5105
            - 1977, mrt. 18 - mrt. 29, 5106
            - 1977, mrt. 30 - apr. 05, 5107
            - 1977, apr. 07 - apr. 18, 5108
            - 1977, apr. 19 - apr. 26, 5109
            - 1977, apr. 27 - mei 05, 5110
            - 1977, mei 09 - mei 12, 5111
            - 1977, mei 17 - mei 24, 5112
            - 1977, mei 25 - mei 31, 5113
            - 1977, juni 01 - juni 07, 5114
            - 1977, juni 08 - juni 14, 5115
            - 1977, juni 15 - juni 21, 5116
            - 1977, juni 23 - juni 28, 5117
            - 1977, juli 01 - juli 13, 5118
            - 1977, juli 14 - juli 21, 5119
            - 1977, juli 26 - aug. 09, 5120
            - 1977, aug. 10 - aug. 18, 5121
            - 1977, aug. 19 - aug. 31, 5122
            - 1977, sep. 01 - sep. 08, 5123
            - 1977, sep. 09 - sep. 20, 5124
            - 1977, sep. 21 - sep. 28, 5125
            - 1977, sep. 29 - okt. 06, 5126
            - 1977, okt. 10 - okt. 14, 5127
            - 1977, okt. 18 - okt. 24, 5128
            - 1977, okt. 25 - okt. 31, 5129
            - 1977, nov. 01 - nov. 08, 5130
            - 1977, nov. 09 - nov. 15, 5131
            - 1977, nov. 16 - nov. 23, 5132
            - 1977, nov. 24 - nov. 30, 5133
            - 1977, dec. 01 - dec. 08, 5134
            - 1977, dec. 12 - dec. 15, 5135
            - 1977, dec. 16 - dec. 22, 5136
            - 1977, dec. 23 - dec. 29, 5137
            - 1978, jan. 03 - jan.10, 5138
            - 1978, jan. 11 - jan. 19, 5139
            - 1978, jan. 20 - jan. 31, 5140
            - 1978, feb. 01 - feb. 07, 5141
            - 1978, feb. 08 - feb. 14, 5142
            - 1978, feb. 15 - feb. 23, 5143
            - 1978, feb. 24 - mrt. 06, 5144
            - 1978, mrt. 07 - mrt. 14, 5145
            - 1978, mrt. 15 - mrt. 22, 5146
            - 1978, mrt. 23 - mrt. 31, 5147
            - 1978, apr. 04 - apr. 12, 5148
            - 1978, apr. 13 - apr. 19, 5149
            - 1978, apr. 20 - apr. 26, 5150
            - 1978, apr. 27 - mei 05, 5151
            - 1978, mei 08 - mei 16, 5152
            - 1978, mei 17 - mei 23, 5153
            - 1978, mei 24 - mei 31, 5154
            - 1978, juni 01- juni 08, 5155
            - 1978, juni 09 - juni 20, 5156
            - 1978, juni 21 - juni 27, 5157
            - 1978, juni 28 - juli 05, 5158
            - 1978, juli 06 - juli 18, 5159
            - 1978, juli 19 - juli 31, 5160